【裁判字號】    94,訴,1573
【裁判日期】    950522
【裁判案由】    毒品危害防制條例
【裁判全文】
臺灣彰化地方法院刑事判決              94年度訴字第1573號
公  訴  人  臺灣彰化地方法院檢察署檢察官
被      告  甲○○
上列被告因違反毒品危害防制條例案件，經檢察官提起公訴（94
年度毒偵字第3743號），及移送併辦（94年度毒偵字第5056號、
94年毒偵字5142號、94毒偵字第5664號、95毒偵字第1317號），
於本院準備程序中，被告就被訴事實為有罪之陳述，經本院合議
庭裁定依簡式審判程序審理，並判決如下：
    主  文
甲○○連續施用第一級毒品，累犯，處有期徒刑玖月，扣案之第
一級毒品海洛因陸包（合計淨重肆點陸伍公克），沒收銷燬之，
塑膠袋陸個、削尖吸管貳支、注射針筒肆支，均沒收之。
    事  實
一、甲○○於民國九十一年間曾因連續施用第一級毒品案件，經
    本院判處有期徒刑七月確定，經送監執行，於九十二年十月
    三十日執行完畢。而其因上開施用毒品案件，經裁定令入戒
    治處所施以強制戒治，九十二年一月二十日停止處分執行出
    監，至九十二年三月十日視為強制戒治執行完畢。竟仍不知
    悔改，復於前開強制戒治執行完畢釋放後五年內，基於施用
    第一級毒品海洛因之概括犯意，自九十三年十二月間起，至
    九十五年三月二十二日止，在其位於彰化縣花壇鄉○○村○
    ○路○段八七零巷八弄一號住處等處，以將海洛因摻水溶解
    後，再以針筒注射入手臂血管之方式，連續施用第一級毒品
    海洛因多次，施用頻率約為每二、三天施用一次。嗣為警查
    獲，並扣得其所有、供施用之第一級毒品海洛因六包（合計
    淨重四點六五公克）、塑膠袋六個、削尖吸管二支、注射針
    筒四支，始知悉上情。
二、案經彰化縣警察局彰化分局報告臺灣彰化地方法院檢察署檢
    察官偵查起訴。
    理  由
一、被告於準備程序中，就被訴事實為有罪之陳述，且所犯係死
    刑、無期徒刑、最輕本刑為三年以上有期徒刑以外之罪，經
    本院合議庭依刑事訴訟法第二百七十三條之一第一項之規定
    ，裁定由法官一人獨任進行簡式審判程序，先此敘明。
二、訊據被告對於上揭犯罪事實坦承不諱，且其到案後經警採集
    尿液送驗結果，確呈嗎啡陽性反應（施用海洛因者會在其體
    內代謝為嗎啡成分殘留，並經由尿液排出），有彰化縣衛生
    局煙毒尿液檢驗成績書三紙、詮昕科技股份公司濫用藥物尿
    液檢驗報告二紙附卷可稽，扣案之白色粉末經鑑定結果係海
    洛因無訛，有法務部調查局鑑定通知書二紙可證，足徵被告
    自白與事實相符。而被告前因施用毒品案件，經裁定令入戒
    治處所施以強制戒治，於九十二年三月十日執行完畢一節，
    有臺灣高等法院被告前案紀錄表可證，本案事實已臻明確，
    被告犯行，洵堪認定。
三、查被告前因施用毒品案件，經強制戒治執行完畢釋放後，五
    年內再施用第一級毒品海洛因，核其所為，係犯毒品危害防
    制條例第十條第一項之施用第一級毒品罪。其為供自己施用
    之目的而持有上開毒品，其於施用前後持有海洛因之低度行
    為，應為施用之高度行為所吸收，不另論罪。又其先後多次
    施用第一級毒品之犯行，時間緊接，方法相同，觸犯構成要
    件相同之罪名，均係基於概括犯意反覆為之，為連續犯，應
    依刑法第五十六條規定以一罪論，並加重其刑。其有如事實
    欄所載之犯罪紀錄，有臺灣高等法院被告前案紀錄表可證，
    其於受有期徒刑之執行完畢，五年以內再犯本件有期徒刑以
    上之罪，為累犯，應依刑法第四十七條之規定加重其刑，並
    遞加之。公訴人雖僅就被告於九十三年十二月二十七日或前
    三日內某時，在不詳時間，施用第一級毒品海洛因一次之犯
    行，提起公訴，然被告其餘如事實欄所載多次施用第一級毒
    品之犯行，及移送併辦部分（臺灣彰化地方法院檢察署九十
    四年度毒偵字第五○五六號、九十四年毒偵字第五一四二號
    、九十四年毒偵字第五六六四號、九十五年毒偵字第一三一
    七號），因與起訴部分具有連續犯之裁判上一罪關係，為起
    訴效力所及，本院自應併予審理。爰審酌被告曾因施用毒品
    案件接受強制戒治後，猶不思戒絕，革除陋習，仍再犯本件
    施用第一級毒品犯行，素行不佳。惟坦承犯行，態度良好，
    再兼衡被告犯罪之動機、目的、手段、品行、生活狀況、智
    識程度等一切情狀，量處如主文所示之刑。扣案之第一級毒
    品海洛因六包（合計淨重四點六五公克），應依毒品危害防
    制條例第十八條第一項前段，沒收銷燬之，塑膠袋六個、削
    尖吸管二支、注射針筒四支，係被告所有、供其施用第一級
    毒品海洛因所用之物，業據被告自承在卷，應依刑法第三十
    八條第一項第二款規定，沒收之。
據上論斷，應依刑事訴訟法第二百七十三條之一第一項、第二百
九十九條第一項前段，毒品危害防制條例第十條第一項、第十八
條第一項前段，刑法第十一條前段、第五十六條、第四十七條、
第三十八條第一項第二款，判決如主文。
本案經檢察官何蕙君到庭執行職務。
中    華    民    國    95    年    5     月    22    日
                  刑事第二庭          法  官    王昌鑫
以上正本證明與原本無異。
如不服本判決，應於判決送達後十日內向本院提出上訴狀 (須附
繕本 )。
中    華    民    國    95    年    5     月    23    日
                                      書記官    陳文俊
附錄本案論罪科刑法條全文：
毒品危害防制條例第10條
施用第一級毒品者，處 6 月以上 5 年以下有期徒刑。
施用第二級毒品者，處 3 年以下有期徒刑。
毒品危害防制條例第18條
查獲之第一、二級毒品及專供製造或施用第一、二級毒品之器具
，不問屬於犯人與否，均沒收銷燬之；查獲之第三、四級毒品及
製造或施用毒品之器具，無正當理由而擅自持有者，均沒入銷燬
之。但合於醫藥、研究或訓練之用者，得不予銷燬。


司法院資訊處製作；財團法人民間司法改革基金會備份。
